ERLON BARBOSA SENA



erlonecia@msn.com



Silva Jardim, RJ

SITES, PORTFÓLIOS E PERFIS

https://www.linkedin.c om/in/erlon-barbosasena

https://github.com/erlonbs

FORMAÇÃO ACADÊMICA

Tecnólogo da
Computação: Tecnologia
em Sistemas da
Computação
Universidade Federal
Fluminense, Niterói, RJ,
Dezembro 2021

RESUMO PROFISSIONAL

Experiência de vários anos com assistência técnica de hardware e softwares de desktops e notebooks. Conhecimento em esquemas elétricos de placas de notebooks. Foco na qualidade do atendimento ao cliente e pontualidade na entrega dos serviços, obtendo o reconhecimento profissional dos clientes. Formado em dezembro de 2021 no curso de Tecnologia de sistemas da Computação pela UFF. Atualmente estudando na DevSuperior, fazendo os Bootcamps de Spring e React .

HISTÓRICO PROFISSIONAL

Novembro 2010 - Atual

Erlon B Sena Computadores - Técnico em manutenção de equipamentos de informática, Silva Jardim, RJ

Substituição de componentes danificados sempre que necessário, entrando em contato com fornecedores e fazendo pedidos de orçamento em parceria com o setor de compras.

Realização de cadastro do cliente e do serviço no sistema próprio de forma a organizar as demandas de trabalho.

Reparo de computadores desktop e notebooks, realizando trocas de peças (hardware) e instalação de programas (software), conforme a ordem de serviço.

Suporte remoto ao cliente para solução de problemas encontrados no uso do software, minimizando transtornos.

Atendimento de chamadas de manutenção e reparo nos circuitos de placas mãe de notebooks e desktops.

Realização dos testes finais das máquinas (notebooks e desktops) conforme o procedimento estabelecido pelo setor de TI, garantindo a liberação dos computadores que estivessem dentro dos padrões de qualidade da empresa.

Realização de suporte presencial e remoto para problemas técnicos em equipamentos de informática, garantindo atendimento em tempo hábil de acordo com o nível de serviço.

Abril 2006 - Maio 2007

L B Sena Decorações - Me - Gerente de produção, Silva Jardim, RJ

Gestão da alocação de recursos e materiais para diversos projetos simultâneos, de acordo com as prioridades da empresa.

Superação das metas da empresa em parceria com a equipe através da atualização de estratégias e processos de produção.

Entrega de serviço excepcional para cada cliente, acompanhando de perto os seus pedidos.

Gerenciamento dos funcionários, supervisionando os seus serviços e treinamento .

Setembro 2003 - Julho 2005

Bar e Mercearia Afonso Celso - Gerente, Rio de Janeiro, RJ.

Coordenação dos funcionários da equipe de venda de produtos e serviços de atendimento ao cliente e controle do estoque.

Controle de serviços de entrega, atendimento e caixa.

Julho 1998 - Agosto 2003

Bar e Mercearia Afonso Celso - Entregador, Rio de Janeiro, RJ Separação das mercadorias para entrega em domicílio.

Atendimento de ligações de pedidos.

Busca de atendimento ágil e eficiente, com o objetivo de atender as necessidades do cliente e satisfação.

Atendimento no balcão.

Atendimento de caixa.

Conferência de mercadorias.

COMPETÊNCIAS

Conhecimentos avançados em manutenção de

hardware de notebooks e desktops.

Bom nível de relacionamento para lidar com clientes e fornecedores

Concentração e foco na

Resolução de problemas d forma ágil, mantendo o cliente satisfeito.

Ética e responsabilidade n exercício da profissão Atendimento ao cliente co

empatia, buscando entender as necessidades

resolução de problemas Iniciativa diante de problemas cotidianos. Iniciativa para antecipação de outros problemas de manutenção